Inventaris van de zakelijke archieven uit het archieffonds van H. van Poelgeest
Nationaal Archief, Den Haag
- De N.V. Steenfabriek Ouderzorg., B
  - Externe bedrijfsvoering., III
    - Contacten van algemene aard met verenigingen en instanties c.q. personen., A
      - Contacten met werkgeversverenigingen., 1
        - Stukken ingekomen van de Leidsche Vereniging van Industriëlen., 1917-1939; 310-311; 2 pakken
          De Leidsche Vereniging van Industriëlen is opgericht 14 nov. 1917
          H. van Poelgeest is op de jaarvergadering van 13 mei 1925 tot voorzitter gekozen
          - 1917-1925 mei, 310
          - 1925 mei-1939, 311
        - Copiebrievenboek van de Commissie voor de gas- en electriciteitscontracten van de Leidsche Vereniging van Industriëlen., 1925 juni-1941 maart 21; 312; 1 deel
          H. van Poelgeest was aanvankelijk secretaris, later voorzitter van deze commissie
        - Stukken betreffende een onderzoek naar de mogelijkheid van een fusie tussen de Leidsche Vereniging van Industriëlen en het Departement Leiden van de Nederlandsche Maatschappij voor Nijverheid en Handel., 1925-1926; 313; 1 omslag
        - Stukken gewisseld tussen het bestuur van de Leidsche Vereniging van Industriëlen en de Minister van Arbeid, Handel en Nijverheid over een soepelere toepassing van de arbeidswetgeving naar aanleiding van de daling van buitenlandse valuta., 1926; 314; 1 omslag
      - Contacten met andere verenigingen en instanties., 2
        - Statuten en Huishoudelijk Reglement van de Diocesanen-Bond van Rooms-Katholieke Steenfabriek-arbeiders met begeleidend schrijven als mede drie soorten formulieren, ingekomen van de Vereniging van Rijnsteenfabrikanten., 1906; 315; 1 omslag
        - Gedrukte stukken van de Vereniging "De Doorwerth" betreffende plannen tot restauratie van het kasteel "De Doorwerth", met enige andere stukken betreffende het kasteel., 1906-1913; 316; 1 omslag
        - Stukken betreffende de oprichting van een Centraal-Bureau voor bouwkundige administratie en technische adviezen., 1915-1916; 317; 1 omslag
        - Stukken van het Instituut voor Bouwkunst., 1917-1922; 318; 1 omslag
          H. van Poelgeest is tot lid benoemd blijkens brief van 14-9-1918
        - Briefkaart, convocaties en circulaires van het Genootschap "Architectura et Amicitia"., 1917-1924; 319; 1 omslag
        - Stukken betreffende de actie van de Binnenscheepvaart-Unie tegen de rijksschippersbeurzen en de Algemene Schippersbond., 1918-1921; 320; 1 omslag
        - Twee brochures gericht tegen de deelneming van gemeenten aan N.V. Centrale Bouwmaterialen Voorziening., 1919; 321; 1 omslag
        - Circulaires en convocaties van de Maatschappij van Nijverheid Departement Leiden., 1920-1938; 322; 1 omslag
          De Maatschappij van Nijverheid heet sinds 1 september 1921 Nederlandsche Maatschappij voor Nijverheid en Handel
        - Circulaire van de Enquêtecommissie voor de Bouwbedrijven met twee invulformulieren., 1920; 323; 1 omslag
        - Correspondentie met de Kamer van Koophandel en Fabrieken voor Rijnland te Leiden., 1922-1928, 1941; 324; 1 pak
          Zie ook invnr.143
        - Agenda met bijlage voor de openbare vergadering van het Comité van Verweer tegen abnormale valuta-concurrentie., 1922; 325; 1 stuk
        - Propaganda-circulaire met bijlagen ingekomen van het Nederlandsch Instituut voor Documentatie en Registratuur., z.d. (c. 1922); 326; 1 omslag
        - Reglement en jaarverslag 1923 van het Incasso-Bureau van de Bond van Verenigingen van fabrikanten van en handelaren in materialen voor het bouwbedrijf., 1924; 327; 2 stukken
        - Circulaire, antwoordkaart en brochure van de Vereniging voor actieve handelspolitiek betreffende retorsierechten., 1926; 328; 3 stukken
        - Twee circulaires van de Vereniging "Nederlandsch Fabrikaat" betreffende resp. een door haar georganiseerde tentoonstelling te Scheveningen en het oprichten van een afdeling te Leiden, met bijlagen., 1924,1926; 329; 1 omslag
        - Circulaires van net secretariaat van het Nationaal Veiligheidscongres betreffende het Nationaal Veiligheidscongres 1926 en een circulaire van de directeur van het Veiligheidsmuseum., 330; 1 omslag
          Het Nationaal Veiligheidscongres en het Veiligheidsmuseum hadden tot doel het bevorderen van de veiligheid in de ruimste zin des woords
        - Programma van het XIe Internationale Architectencongres 1927 en uitnodiging met antwoordkaart tot het galaconcert., 331; 3 stukken
          Het congres werd georganiseerd door de Maatschappij tot bevordering der bouwkunst en de Bond van Nederlandse architecten
        - Stukken van het Museum van de Arbeid te Amsterdam., 1929; 332; 1 omslag
        - Circulaire van het "Comité" inzake Huldiging Herman Heyenbrock" ingesteld ter gelegenheid van diens 60ste verjaardag met het verzoek om een bijdrage., 1931; 333; 1 stuk
        - Circulaire van de Onderlinge Risico-Vereniging van Klei-Industriëlen betreffende een verlaging van de door de leden verschuldigde heffing bij slapte in het bedrijf, met bijbehorende loonstaat van de N.V. Ouderzorg., 1932; 334; 2 stukken
        - Correspondentie met de Raad van Beroep voor Bevrachtingszaken betreffende vrachtprijsverhoging voor het stenenvervoer per schip, met als bijlagen staten over de periode juni 1932-aug. 1933 door de N.V. Ouderzorg betaalde vrachtprijzen en het Reglement voor een evenredige vrachtverdeling in de binnenscheepvaart, vastgesteld door de Kamer van Koophandel en Fabrieken voor Rijnland te Leiden., 335; 1 omslag
        - Circulaires van het Rijkskleiproefstation te Gouda., z.d. (c. 1935); 336; 1 omslag
        - Brieven en een circulaire van de Rekenings-Commissie voor de aanvullende verzekering tegen stormschade van de Vereniging "Molest-Risico" te Amsterdam., 1935-1937; 337; 1 omslag
          H. van Poelgeest was plaatsvervangend lid en met ingang van 27 oktober 1936 lid van deze commissie
        - Correspondentie met de Nederlandsche Maatschappij voor Nijverheid en Handel te Haarlem betreffende een aan de leden toegezonden geschrift "Quo Vadis?"., 1938; 338; 2 stukken
        - Stukken van de Bedrijfsvereniging voor ziekengeldverzekering voor de aardewerk-, baksteen-, chamotte- en dakpannenindustrie, met twee berichten van verhindering tot het bezoeken van vergaderingen van de ledenraad ingekomen van J.P. Tichelaar te Makkum., 1940-1941; 339; 1 omslag
          H. van Poelgeest was plaatsvervangend lid van de ledenraad van de Bedrijfsvereniging
        - Correspondentie tussen de N.V. "Ouderzorg en de Landelijke Commissie en de Kring-Commissie Zuid-Holland-Noord van de Regeling tot Behartiging der Samenwerking in het Bouwbedrijf", als mede enige brieven aan de Vakgroep Bouwaardewerkindustrie en de Ondervakgroep Metselsteen, betreffende de levering aan niet erkende bouwvakpatroons., 1941-1943; 340; 1 omslag
          Zie ook inv.nr.302
        - Mededeling aan de directies van de Grof-Keramische Industrie betreffende de doelstellingen van het Keramisch Instituut T.N.O. te Gouda, opgesteld door de directeur., 1948; 341; 1 stuk
      - Uitgebracht adviezen., 3
        - Ter advies vervaardigde tekeningen van schouwtjes en van de daarbij gebruikte steensoorten., 1917-1947; 342; 1 omslag
        - Brieven van Ir. J.B. van Loghem en andere stukken in zake door H. van Poelgeest uitgebrachte adviezen voor steenfabricage in Siberië., 1926-1928; 343; 1 omslag
        - Gegevens betreffende de samenstelling van voegspecie gebruikt bij de bouw van een villa aan de Bloemcamplaan te Wassenaar en van het Leidse stadhuis, bestemd voor architect J. Jonkman te Oegstgeest., (c. 1939); 344; 1 stuk
    - Produktie., B
      - Kleilanden., 1
        - Stukken betreffende koop en verhuur van kleilanden te Leiderdorp, sectie nrs A 3107-3115, A 3388 en A 3921 te Leiden, sectie nr. N 464 en te Zoeterwoude, sectie nrs B.W.924-925 en 937., 1905-1933; 345; 1 omslag
          Niet in alle stukken zijn de landen kadastraal of naar grootte en ligging aangeduid
        - Stukken betreffende koop van en hypotheek op kleilanden te Leiderdorp, sectie nrs A 592 en A 594-594 met een profieltekening en bijbehorende situatieschets., 1929-1948; 346; 1 omslag
        - Stukken betreffende koop en verhuur van kleilanden te Leiderdorp, sectie nrs A 613-619., 1906-1937; 347; 1 omslag
        - Stukken betreffende koop en verhuur van kleilanden te Leiderdorp, sectie nrs A 722-723, 2665-2666 (= A 722-723 en 3738)., 1921-1923; 348; 1 omslag
        - Stukken betreffende koop, verhuur en verkoop van kleilanden te Zoeterwoude, sectie nrs A 1425-1427, 2571 en 2636., 1910-1929; 349; 1 omslag
        - Brieven van het Hoogheemraadschap van Rijnland betreffende het uitkleien van landen in de Waard., 1911-1912; 350; 1 omslag
        - Vergunningen met daartoe strekkende bijlagen van het Hoogheemraadschap van Rijnland tot het uitvoeren van werkzaamheden in of aan sloten., 1912-1927; 351; 1 omslag
        - Uittreksels van de perceelsgewijze kadastrale legger van de gemeente Leiderdorp betreffende kleilanden., 1906-1920; 352; 1 omslag
        - Uittreksel van de perceelsgewijze kadastrale legger van de gemeente Zoeterwoude betreffende kleilanden., 1917; 353; 1 omslag
        - Aantekeningen betreffende de exploitatie van het landbouwbedrijf van W. Heijkoop, met een copie van een brief van H, van Poelgeest, ten behoeve van W. Heijkoop opgemaakt, aan de Stichting Landelijke Bezettingsschade te Den Haag., 1929, 1944; 354; 2 stukken
        - Aankondigingen van de openbare verkoop van een bouwmanswoning met landerijen te Leiden en van een bouwmanswoning met landerijen onder Zoeterwoude, met beschrijving van de te verkopen percelen en enige kantaantekeningen., 1909, 1910; 355; 2 katernen in één omslag
      - Kleiaanmaak., 2
        Zie ook inv.nr. 377
        - Aantekeningen betreffende uitkleien en kleiproductie., 1898-1931; 356; 1 omslag
        - Aantekeningen betreffende het uitkleien van landen onder Alphen, Zoeterwoude en Leiderdorp., 1914-1940; 357; 1 omslag
        - Aantekeningen betreffende de kleiaanvoer., 1908-1922; 358; 1 pak
          Van 1912 tot 1916 met aantekeningen over het Kleifonds
        - Aantekeningen betreffende het graven van gele klei in percelen rondom de fabriek "Ouderzorg"., 1913; 359; 1 omslag
        - Cahiers met kleiverzamelcijfers., 1914-1942; 360; 2 cahiers in één omslag
      - Kleiverwerking., 3
        - Bouwtekening voor een steenoven met een bijbehorende aantekening., z.d.; 361; 2 stukken
        - Verslag betreffende de gestookte steenovens, gebruikte brandstof enz., 1899-1920; 362; 1 deel
        - Aantekeningen betreffende het stoken van steenovens., 1903-1920; 363; 1 omslag
        - Aantekeningen betreffende het in de oven in- en uitkruien van stenen., 1908-1912; 364; 1 katern in één omslag
        - Staten van het in de oven in- en uitkruien van stenen., 1912-1943; 365-369; 5 pakken
          - 1e-280e oven (= nrs 77-354)., 365-367
            Nr. 353 ontbreekt; blijkens omslagaantekeningen eveneens de nrs 355-356
            - 1912-1918, 365
            - 1917-1923, 366
            - 1922-1941, 367
          - 1e-247e rondbrand., 368-369
            - 1924-1933 Bestanddeel 1, 368I
            - 1924-1933 Bestanddeel 2, 368II
            - 1933-1943 Bestanddeel 1, 369I
            - 1933-1943 Bestanddeel 2, 369II
        - Plattegrond van de steenfabriek "Canton", opgemaakt naar aanleiding van een aanvraag bij B. & W. van de gemeente Leiderdorp voor een vergunning tot de bouw van een nieuwe oven., 1916; 370; 1 stuk
        - Werkverslagen van de functionaris belast met het bakken van de producten., 1930-1944; 371; 1 deel
          Het betreft enkel werkzaamheden op de fabriek Canton
          Achterin aantekeningen van 16 mei 1929-30 mei 1934
        - Staten van de nachtcontrôle., 1921-1924; 372; 1 omslag
        - Aantekeningen betreffende de nachtcontrôle., 1931-1938; 373; 1 deel
        - Stukken met betrekking tot de verbouwing van een bestaande veldoven in een zigzagoven., 1913-1925; 374; 1 omslag
        - Aantekeningen betreffende diverse fabriekswerkzaamheden., 1924; 375; 1 omslag
      - Aangemaakte steen., 4
        - Staten van de steenaanmaak., 1904-1943; 376; 1 pak
        - Aantekeningen betreffende gevormde steen en aangevoerde klei., 1904-1908; 377; 1 omslag
        - Aantekeningen betreffende gevormde steen., 1908-1915; 378; 4 katernen in één omslag
          Alleen van Ouderzorg
        - Circulaires van de Vereniging van Rijnsteenfabrikanten houdende verzoek om gegevens betreffende steenproductie en steenvoorraad, als mede duplicaten van ingevulde circulaires., 1904-1915; 379; 1 omslag
        - Telkaarten met bijbehorende circulaires van het Centraal Bureau voor de Statistiek en aantekeningen ten behoeve van de beantwoording., 1913-1938; 380-381; 2 omslagen
          - 1913-1926, 380
          - 1936 juni-1938 aug., 381
        - Circulaire van het Ministerie van Landbouw, Nijverheid en Handel houdende een verzoek om inlichtingen over de productie, met notities van de beantwoording in de marge., 1920; 382; 1 stuk
        - Uitslag van een onderzoek van rijnstenen op last van de Vereniging van Rijnsteenfabrikanten uitgevoerd door het Proefstation Koning & Bienfait te Amsterdam, c. aug., 1933; 383; 1 stuk
        - Vragenlijst van het Rijkskleiproefstation te Gouda betreffende de steenfabricage, met copie van antwoord., 1940; 384; 2 stukken
        - Copievragenlijst ingekomen van het Regeringscommissariaat voor den Wederopbouw, Afdeling Materiaalvoorziening, betreffende de fabricage van metselsteen door de N.V. Ouderzorg, met copie van antwoord en met correspondentie over de tevens aan de N.V. v/h de Ridder toegezonden formulieren., 1940; 385; 1 omslag
        - Ingevuld enquêteformulier van het onder het Departement van Handel, Nijverheid en Scheepvaart ressorterende Bureau voor de Metalen-Verwerkende Industrie betreffende niet meer in gebruik zijnde machines, met copiebrief van H. van Poelgeest., 1942-1943; 386; 1 omslag
        - Copie van antwoord op door de Chef van de Generale Staf gevraagde inlichtingen over de Nederlandse Industrie, met een situatieschets van de fabrieken "Ouderzorg" en "Canton" en een copie van het begeleidend schrijven., 1945; 387; 1 omslag
      - Steenvervoer., 5
        - Aantekeningen betreffende het stenenvervoer door schepen, dienende tot het berekenen van de vrachtprijzen., 1919-1920; 388; 1 cahier
          Achterin aantekeningen over de inhoud van de schepen
        - Vrachtbonnenboek., 1943 sept.-1943 dec.; 389; 1 deel
      - Octrooiaanvraag., 6
        - Stukken betreffende de octrooiaanvraag door H. van Poelgeest en de licentieverlening ten aanzien van de werkwijze ter aansluiting van een stalen raam aan een spouwmuur en de daarbij te gebruiken steen (aanvraag 67353)., 1933-1937; 390; 1 omslag
      - Energievoorziening., 7
        - Overeenkomst tussen L. de Haan, kolendrager te Leiden, met zijn ploeg kolendragers en de N.V. Ouderzorg betreffende het lossen van kolen voor de N.V., 1908; 391; 1 stuk
        - Vergunning met bijlage van Burgemeester en Wethouders van de gemeente Leiderdorp tot het invoeren van electrische kracht in het bedrijf., 1913; 392; 1 omslag
        - Staten van het wekelijks stroomverbruik door de N.V. Ouderzorg., 1914-1926; 393; 1 cahier
        - Contract tussen de Stedelijke Fabrieken van Gas en Electriciteit te Leiden en de N.V. Ouderzorg inzake de afname van draaistroom., 1919; 394; 1 stuk
        - Bonkaarten voor brandstoffen., 1920-1921; 395; 1 omslag
    - Verkoop van de producten., C
      Zie ook de inv.nrs 2-138
      - Prijslijsten., 1
        - Prijslijsten van de N.V. Ouderzorg., 1876-1943; 396; 1 omslag
      - Informaties omtrent solventie van relaties en aantekeningen betreffende dubieuze debiteuren., 2
        - Informaties omtrent solventie van cliënten, voornamelijk verzorgd door het Bureau Wijs Muller & Co te Amsterdam., 1905-1937; 397; 1 pak
        - Aantekeningen betreffende dubieuze debiteuren., 1931-1943; 398; 1 omslag
      - Zakenreizen en opdrachten., 3
        - Aantekeningen betreffende zakenreizen en opdrachten, met voorin krantenknipsels uit dezelfde periode over te restaureren bouwwerken en achterin prijslijsten van andere ondernemingen., 1904-1909; 399; 1 cahier
        - Twee lijsten van aangeschreven en persoonlijk bezochten voor de verkoop van voetwarmers., 1917-1918; 400; 1 omslag
        - Verslagen van zakenreizen., 1916-1948; 401-408; 4 delen en 4 pakken
          1. Er is een hiaat over de periode 1919 nov.-1920 dec.
          2. Op de nrs 402-404 zijn aparte klappers op namen van relaties en plaatsnamen aangelegd die zijn opgenomen onder de nrs 409-411
          - 1916 febr.-1916 apr., 401; 1 deel
            Hierin ook ongeregelde notities over de periode aug. 1915-juli 1921
          - 1916 juni-1917 febr., 402; 1 deel
          - 1917 mrt 1918 juni 14, 403; 1 deel
          - 1918 juni 18-1919 okt., 404; 1 deel
          - 1921 jan.-1926 febr., 405; 1 pak
            Voorin een stuk met notities over de periode mrt. 1921-juli 1921
          - 1926 mrt.-1931 febr., 406; 1 pak
            Voorin verzamelnotities
          - 1931 mrt.-1936 febr., 407; 1 pak
          - 1936 mrt.-1948 apr., 408; 1 pak
            De stukken over de periode 1946-1948 betreffende jaarbeurzen te Utrecht
        - Klappers op de verslagen van zakenreizen., 409-411; 3 delen
          - Klapper op namen van relaties op inv.nrs 402 en 403., 409
          - Klapper op namen van relaties op inv.nr.404., 410
          - Plaatsnamenklapper op de inv.nrs 402-404., 411
      - Contacten met architect Brandes te Wassenaar., 4
        - Stukken betreffende zaken gedaan met J.J. Brandes, architect te Wassenaar., 1915-1932; 412; 1 pak
        - Acte van borgstelling ten bedrage van f.10.000,- door de N.V. Ouderzorg voor en met J.J. Brandes, architect te Wassenaar, ten behoeve van de N.V. Bankassociatie Wertheim en Gompertz 1834 en Credietvereniging 1853 te Amsterdam, met bijbehorende stukken., 1920-1925; 413; 1 omslag
      - Het Vredespaleis., 5
        - Brieven van J.A.G. van der Steur, architect van het Vredespaleis., 1906-1913; 414; 1 pak
        - Schetsen van onderdelen van het gebouw en aantekeningen betreffende de levering van stenen voor het Vredespaleis., c. 1910; 415; 1 pak
        - Stukken betreffende het vervoer van stenen voor het Vredespaleis., 1908-1913; 416-420; 1 pak en 4 omslagen
          - Door de expediteur J. van de Griend, 1908 sept. 3-1913 juni 26, 416; 1 pak
          - Door schipper B. Bediker, 1908 okt. 19-1912 jan. 18, 417; 1 omslag
          - Door de schippers A, en K. Jansen, 1910 sept. 10-1911 febr. 13, 418; 1 omslag
          - Door de schippers Gebrs. Hoek, 1910 sept.16-1910 sept. 21, 419; 1 omslag
          - Door de schippers J. Weyma en R. Vet, 1910 sept.20-1910. okt. 17, 420; 1 omslag
        - Brieven ingekomen van of namens Th.H. Mawson, tuinarchitect van het Vredespaleis., 1911 okt. 9-1912 dec. 9; 421; 1 omslag
        - Circulaire over een schets van een gedenkbron, op te richten naar aanleiding van de opening van het Vredespaleis., 1913; 422; 1 omslag
      - Het gebouw Nationaal Technisch Instituut en het Maritiem Museum te Rotterdam., 6
        - Correspondentie met het met de bouw belaste architectenbureau van Ir. Van der Steur c.s., 1940-1942; 423; 1 omslag
        - Correspondentie met de expediteurs T. van Rooyen & Zn. te Voorschoten en A.H, Breijs & Zn. te Rotterdam., 1941-1942; 424; 1 omslag
        - Correspondentie met Aannemingsmaatschappij v/h H. & P. Voormolen te Rotterdam., 1941-1942; 425; 1 omslag
      - Overeenkomsten met bedrijven/personen., 7
        - Concept voor een acte van schuldbekentenis ten laste van Joh. de Vos, aannemer te Haarlem, onder verband van een uitstaande vordering van de laatste, met een formulier van borgstelling., 1912; 426; 2 stukken
        - Stukken betreffende de overeenkomst tussen de N.V. v/h D. van Oordt & Co., Zoeterwoude en de N.V. Ouderzorg tot productie en gemeenschappelijke verkoop van molenleipannen., 1916-1950; 427; 1 pak
        - Drie contracten tussen enerzijds de N.V. Ouderzorg en anderzijds resp. J.E. Vixeboxse, architect te Hilversum, de Tegelse Kleiwarenfabriek van Alfred Russel te Tegelen en de Fa. J.J. Koning & Zonen te Leiderdorp inzake het recht van alleenverkoop van kleiproducten, verleend door of toegekend aan de N.V. Ouderzorg., 1907, 1918 en 1920; 428; 1 omslag
        - Twee contracten tussen de N.V. Ouderzorg en de N.V. Schelpkalk te Leiden in zake de verhuur van twee terreingedeelten aan de laatstgenoemde N.V., 1918; 429; 1 omslag
      - Bevordering van de afzet in het buitenland., 8
        - Stukken van en over de "Commissie voor de Nederlandsch-Franschen Handel" te Den Haag., 1919; 430; 1 omslag
        - Stukken van de Nederlandse Kamer van Koophandel in België te Brussel, thans geheten Nederlandsche Kamer van Koophandel voor België en Luxemburg, en The Netherlands Chamber of Commerce te New York betreffende het bevorderen van de afzet in resp. België en Amerika., 1919-1941; 431; 1 omslag
        - Ingekomen brieven houdende aanbieding tot vertegenwoordiging c.q. vestiging in het buitenland van de N.V. Ouderzorg., 1914-1939; 432; 1 omslag
        - Correspondentie met L.B. en A.A. Huygen betreffende de export naar Frankrijk., 1935-1937; 433; 1 omslag
      - Reclame., 9
        - Jaarbeurzen en tentoonstellingen., a
          - In Nederland., a.1
            - Folders en formulieren voor de 4e-18e Jaarbeurs te Utrecht., 1920-1928; 434; 1 pak
              Zie ook inv.nr.408
            - Stukken betreffende het deelnemen van de N.V. Ouderzorg aan de groep Bouwmaterialen op de Jaarbeurs te Utrecht., 1924-1926; 435; 1 omslag
            - Stukken betreffende het deelnemen van N.V. Ouderzorg aan de 32ste Jaarbeurs te Utrecht., 1935; 436; 1 omslag
            - Stukken betreffende het deelnemen van de N.V. Ouderzorg aan de tentoonstelling te Utrecht, georganiseerd door de Vereniging van Gemeentelijke Bouwtechnische Hoofdambtenaren., 1926; 437; 1 omslag
            - Knipsel uit de Provinciale Groninger Courant betreffende de stand van de N.V. Ouderzorg en de N.V. Dakpannen- en Kleiwarenfabrieken v/h D. van Oordt & Co. te Alphen aan de Rijn op een tentoonstelling van bouwmaterialen te Groningen., 1932; 438; 1 stuk
            - Stukken betreffende het deelnemen van de N.V. Ouderzorg aan Albouw, permanente tentoonstelling voor bouwnijverheid te Laren (N.H.)., 1935-1939; 439; 1 omslag
          - In het buitenland., a.2
            - Krantenknipsel uit Zeepost, inhoudende een Ontwerp-Reglement voor het oprichten van een permanente tentoonstelling van Nederlandse handelsmonsters te Turijn., 1918; 440; 1 stuk
            - Stukken betreffende het deelnemen van de N.V. Ouderzorg aan de tentoonstelling van de Vereniging van Architecten te Leuven e.o., 1919; 441; 1 omslag
            - Twee circulaires, waarvan één met ingevulde vragenlijst, van "Holland Huis te Brussel, permanente tentoonstelling van Nederlandsche en Nederlandsch-Indische producten"., 1924; 442; 3 stukken
            - Folders voor jaarbeurzen te Wenen, Leipzig en Frankfort., 1921, 1922, 1925; 443; 1 omslag
            - Stukken betreffende het deelnemen van de N.V. Ouderzorg aan de Wereldtentoonstelling te Brussel., 1935-1936; 444; 1 omslag
            - Stukken betreffende het deelnemen van de N.V. Ouderzorg aan de Leipziger Messe., 1935; 445; 1 omslag
        - Advertenties., b
          - Uitgeknipte advertenties, een notitieboekje en een vel met aantekeningen betreffende advertentiecontracten., 1928-1943; 446; 1 omslag
          - Album samengesteld ter gelegenheid van de opening van het Museum Boymans te Rotterdam en aangeboden aan de N.V. Ouderzorg als leverancier-schenker., 1935; 447; 1 deel
          - Prospectus voor het te Tilburg gebouwde pension Mariëngaarde met een advertentie van de N.V. Ouderzorg., z.d.; 448; 1 deeltje